# 母公司受让少股东30% 股权，单体财务报表以及合并财务报表的会计处理

提问人：v1361577954 时间：2022-06-20 12:46:53
母公司持股比例60%，少股股东向母公司转让的持股比例为30%，少数股东实缴出资 120 万，转让价款 120 元，且转让价款 120 元无需支付给少数股东。母公司单体财务报表以及合并财务报表的会计处理：
母公司单体财务报表：（这样处理是否正确）
借：长期股权投资 120
贷：其他应付款 120
借：其他应付款 120
贷：营业外收入 120
合并财务报表如何处理呐？

回答人：chenyiwei
1 、为何转让款 120 万元无需支付给少数股东？是否涉及权益性交易？
2 、合并报表层面，对于转让价款（ 120 万元）与收购少数股权交易日少数股权账面价值之间的差额按权益性交易原则调整资本公积；对于无需支付的 120 万元，与个别报表层面的处理原则一致。